臺灣苗栗地方法院刑事判決　　　　　　　 94年度易字第582號
聲　請　人　臺灣苗栗地方法院檢察署檢察官
被　　　告　丙○○
　　　　　　　　　　（另案於臺灣臺中監獄苗栗分監執行中）
上列被告因竊盜案件，經檢察官聲請簡易判決處刑（94年度偵字
第1611號），暨移送併案（94年度偵字第2959號），本院認不宜
以簡易判決處刑，改依通常程序，並依簡式審判程序審理，判決
如下：
    主  文
丙○○連續攜帶兇器竊盜，累犯，處有期徒刑壹年參月。
    犯罪事實及理由
一、犯罪事實：
  (一)丙○○曾因違反毒品危害防制條例案件，經本院於91年2 月
    8 日以90年度易字第742 號判決，判處有期徒刑10月確定。
    復因違反毒品危害防制條例案件，經本院於91年9 月20日以
    91年度苗簡字第639 號判決，判處有期徒刑6 月，如易科罰
    金，以300 元折算1 日確定。上開兩案經接續執行，於93年
    3 月2 日縮刑期滿執行完畢。
  (二)丙○○猶不知悔改，基於意圖為自己不法所有之概括犯意，
    連續於下列時、地，竊取他人所有之財物：
  1.於94年5 月3 日下午3 時許，駕駛車牌號碼4721-HB 號自小
    客車（懸掛友人之W4-0605 號車牌），至苗栗縣竹南鎮崎頂
    里13鄰5 號東洋玻璃工廠，趁大門敞開之際，入內徒手竊取
    壬○○所有之玻璃模具11個，得手後將上開物品變賣得款新
    臺幣（下同）3 千元花用殆盡。
  2.於94年5 月7 日中午12時許，復車牌號碼4721-HB 號自小客
    車（懸掛友人之W4-0605 號車牌），至苗栗縣竹南鎮崎頂里
    13鄰5 號東洋玻璃工廠，趁大門敞開之際，入內徒手竊取玻
    璃模具3 個，得手後將上開物品搬至自小客車時，為鄭淑嬌
    發現報警，為警當場查獲，並於上開自小客車內起獲上開竊
    得之玻璃模具3 個。
  3.於94年5 月22日上午8 時30分許，駕駛其所有牌號4721─HB
    號自用小客車（其上懸掛已註銷之車號MG─1517號車牌），
    至苗栗縣竹南鎮海口里19鄰保安林4 之6 號庚○經營之工廠
    內，趁大門敞開之際，入內徒手竊取庚○所有之銑鐵800 公
    斤，得手後搬上車正欲離開現場之際，即為庚○發現報警查
    獲。
  4.於94年5 月30日18時許，持其所有且客觀上對於人之生命、
    身體、安全足以構成威脅，具有行兇危險性之鐵製扳手1 支
    ，至苗栗縣竹南鎮○○里○○路98巷18之1 號前，竊取甲○○所有之7101-HL 號自用小客車車牌2 面，得手後懸掛於其
    所有之4721-HB 號銀色福特自小客車上使用。嗣同年6 月16
    日0 時45分許，為警在苗栗縣竹南鎮○○里○ 鄰○○路○ 段
    202 號旁空地，發現懸掛7101-HL 號牌之丙○○所有之銀色
    福特自小客車，經警拍照取證，另經警於94年7 月31日調查
    竊盜案件時循線查獲上情（丙○○所有供行竊用之扳手1 支
    業經丟棄，並未扣案）。
  5.於94年6 月11日22時許，在苗栗縣竹南鎮○○里○○路1021
    號工廠後方，徒手竊取丁○○所有之電纜線約28公斤，得手
    後變賣得款2800元花用殆盡。
  6.於94年6 月16日凌晨0 時45分許，在苗栗縣竹南鎮○○里○○路○ 段202 號「昱鑫汽車修理廠」前，見乙○○所有之車
    號0417-HB 號自用小貨車（價值約1 萬元）鑰匙放在車內，
    認有機可乘，即徒手竊取該車，得手後駕駛約10公尺時，為
    乙○○發現攔下，旋即棄車逃逸。
  7.於94年6 月17日17時許，持其所有且客觀上對於人之生命、
    身體、安全足以構成威脅，具有行兇危險性之鐵製扳手1支
    ，在苗栗縣頭份鎮蟠桃里4 鄰蟠桃63之75號旁空地，竊取戊○○所有之LV-0306 號自用小客車車牌2 面，得手後懸掛於
    其所有之4721-HB 號自小客車上使用。嗣同年7 月31日22時
    30分許，丙○○駕駛上開車輛行經苗栗縣頭份鎮○○路與蘆
    竹路口，為警巡邏查獲，並扣得LV-0306 號車牌2 面（丙○○所有供行竊用之扳手1 支業經丟棄，並未扣案）。
  8.於94年7 月10日18時許，至苗栗縣竹南鎮中英里17鄰保安林
    66-1號鈺鼎金屬有限公司工廠，見己○○所有之白鐵窗1 扇
    置於門邊，認有機可乘，即徒手竊取之，得手後變賣得款35
    00元花用殆盡。
  (三)案經苗栗縣警察局竹南分局報請臺灣苗栗地方法院檢察署檢
    察官偵查起起訴，暨同署檢察官偵查後移送併案審理。
二、證據名稱：
  (一)被告丙○○於偵訊及本院審理中自白前揭連續竊盜之犯行。
  (二)犯罪事實(二)1.2.之部分，有證人即被害人壬○○、辛○○、
    鄭淑嬌於警詢時之證述、被害人壬○○所立具之贓物認領保
    管單1 紙、查獲照片8 張（見94年度偵第1611號卷第20、22
    -24 、18、27、28-31 頁）。
  (三)犯罪事實(二)3.之部分，有證人即被害人庚○於警詢中之證述
    、贓物認領保管單、查獲現場照片4 張（見94年度速偵字第
    263 號卷第18、19、24至27頁）。
  (四)犯罪事實(二)4.之部分，有證人即被害人甲○○於警詢中之證
    述、車輛竊盜、車牌失竊資料個別查詢報表- 查詢車牌認可
    資料1 紙、車籍作業系統- 查詢認可資料1 紙、車輛協尋電
    腦輸入資料1 紙、懸掛7101-HL 號牌之銀色福特自小客車照
    片5 張（見94年度偵第4037號卷第16、18、19、20、29-31
    頁）。
  (五)犯罪事實(二)5.之部分，有證人即被害人丁○○於警詢中之證
    述、竊盜現場照片2 張（見94年度偵第3692號卷第15、17
    頁）。
  (六)犯罪事實(二)6.之部分，有證人即被害人乙○○於警詢中之證
    述、被害人立據之贓物認領領保管單1 紙、被害人指認丙○○身分證影本1 紙、竊盜現場照片7 張（見94年度偵第3682
    號卷第15-17 、18、20、22-25 頁）。
  (七)犯罪事實(二)7.之部分，有證人即被害人戊○○於警詢中之證
    述、被害人戊○○立據之贓物認領保管單1 紙、車輛竊盜、
    車牌失竊資料個別查詢報表- 查詢車牌認可資料1 紙、車籍
    作業系統- 查詢認可資料1 紙（見94年度偵第2959號卷第18
    、26、31、32頁）。
  (八)犯罪事實(二)8.之部分，有證人即被害人己○○於警詢中之證
    述、竊盜現場照片2 張（見94年度偵第3770號卷第17、18頁
    ）。
  (九)另關於被告有累犯及前案紀錄之執行情形之證據，其名稱為
    刑案資料查註紀錄表、臺灣高等法院被告全國前案紀錄表、
    法務部全國檢察官線上查詢刑案人犯在監所最新資料報表。
三、查被告如犯罪事實欄所示連續竊盜之犯罪事實，起訴書雖僅
    記載犯罪事實欄(二)1.2.部分之犯行，至其餘犯罪事實雖未提
    及，惟此部分業經檢察官併案審理（94年度偵字第2959號）
    及公訴檢察官於本院審理時予以補充（94年度偵字第3682號
    、第36 92 號、第3770號、第4037號、94年度速偵字第263
    號），並經本院調閱上開偵查卷宗核閱屬實，是被告就此部
    分，既與起訴部分有連續犯之裁判上一罪關係，基於審判不
    可分原則，應為起訴效力所及，本院自得併予審理，附此敘
    明。
四、另起訴意旨認犯罪事實欄(二)1.之犯行，係被告與蕭必松所共
    犯云云。惟查，被告於本院審理時則供稱：此部分係伊1 人
    所犯，因伊與蕭必松有債務糾紛，其避不見面，故於偵查中
    供稱係與蕭必松共犯，惟伊於審理時良心不安，故供出實情
    ，希望能還其清白等語（見審卷第71頁）。查此部分犯行，
    除被告單一供述外，檢察官並未舉證證明被告尚與何人有共
    同正犯之關係，依刑事訴訟法第156 條第2 項之規定意旨，
    被告於警詢中之自白，尚難作為認定蕭必松為本案共犯之基
    礎，附此敘明。
五、適用之法律依據：
  (一)刑事訴訟法第452 條、第273 條之1 第1 項，第299 條第1
    項前段、第310 條之2 、第454 條第1 項。
  (二)刑法第56條、第321 條第1 項第3 款、第47條。
六、如不服本判決，應於判決送達後10日內，向本院提起上訴（
    應附繕本）。
本案經檢察官魏宏安到庭執行職務。
中　　華　　民　　國　　94　　年　　12　　月　　26　　日
                  刑事第二庭  法  官  顧 正 德
以上正本證明與原本無異。
如不服本判決，應於判決送達後10日內向本院提出上訴狀（應抄
附繕本）。告訴人或被害人如對於本判決不服者，應具備理由請
求檢察官上訴，其上訴期間之計算係以檢察官收受判決正本之日
期為準。
                              書記官  廖 鳳 美
中　　華　　民　　國　　94　　年　　12　　月　　28　　日
附錄本判決論罪科刑法條
中華民國刑法第321條第1項第3款
犯竊盜罪而有左列情形之一者，處 6 月以上、 5 年以下有期徒
刑：
三  攜帶兇器而犯之者。
